Config:
  hfst:
    Gen: ../../../src/generator-gt-norm.hfst
    Morph: ../../../src/analyser-gt-norm.hfst
  xerox:
    Gen: ../../../src/generator-gt-norm.xfst
    Morph: ../../../src/analyser-gt-norm.xfst
    App: lookup

Tests:



# todo:
# Proofread the gold standard (below)
# Then: run analyser, then correct.


  Noun - hansʼa: # Noun (1) hansʼa 'eng /est /fin' - full paradigm
     hansʼa+N+Sg+Nom: hansʼa
     hansʼa+N+Sg+Gen: hansʼa
     hansʼa+N+Sg+Par: hansʼat
     hansʼa+N+Sg+Ill: hansʼahtõ
     hansʼa+N+Pl+Gen: hansʼadõ
     hansʼa+N+Pl+Par: hansʼasit
     hansʼa+N+Pl+Ill: hansʼadõhe
     hansʼa+N+Pl+All: hansʼadõlõ

